

# **GABRIEL AIZMAN**

**ANALISTA PROGRAMADOR** DESARROLLADOR WEB

#### **ACERCA DE MI**

Durante los últimos 2 años, he estado involucrado en lenguajes de programación como JAVA, JAVASCRIPT, HTML, CSS, SASS y C#.

Previo a esto, trabajé en el sector bancario y financiero por más de 14 años. Estos roles me permitieron desarrollar habilidades de liderazgo y gestión, así como habilidades efectivas de comunicación y colaboración.

Estoy acostumbrado a mantener la calma mientras trabajo en entornos de alta presión y tengo fuertes habilidades para resolver problemas.

En el último año estudié y me formé en el área de IT, tomando cursos de Desarrollo Web, así como cursando la carrera de Analista de Sistemas en el Instituto ORT de Buenos Aires.

Estoy buscando un nuevo desafío que me permita desarrollar aún más mis habilidades como



### **EXPERIENCIA LABORAL**

### -TESORERO DE SUCURSAL

Mar 2020 - Ago 2022

Banco Credicoop Coop. Ltdo.

### -CAJERO

Jun 2014 - Mar 2020

Banco Credicoop Coop. Ltdo.

#### -ANALISTA DE RIESGO CREDITICIO

Dic 2012 - Jun 2014

Metropolis Cia. Financiera

### -TESORERO/RESPONSABLE DE SUCURSAL

May 2010 - Dic 2012

Metropolis Cia. Fiananciera



## EDUCACIÓN

### -INSTITUTO ORT ARGENTINA

Ago 2021 - Presente

**ANALISTA DE SISTEMAS** 

### -CODER HOUSE

Feb 2023 - Presente

**REACT.JS** 

Oct 2022 - Dic 2022

**JAVASCRIPT** 

Ago 2022 - Oct 2022

**DESARROLLADOR WEB** 

### CONTACTO





gabaiz88@gmail.com





https://mi-portfolio-gabaiz88.vercel.app



https://github.com/gabaiz88



### **IDIOMAS**



### SKILLS

- HTML
- CSS
- JAVASCRIPT
- NODE.JS

- GITHUB
- SOL
- C#
- C++
- PHOTOSHOP
- SELENIUM IDE